臺灣臺南地方法院新市簡易庭裁定
111年度新秩字第34號
移送機關    臺南市政府警察局新化分局

法定代理人  蘇政敏
被移送人    楊景舜



上列被移送人因違反社會秩序維護法案件，經移送機關以南市警
化偵字第1110592844號移送書移送審理，本院裁定如下：
　　主　　文
楊景舜無故撥打警察機關報案專線，經勸阻不聽，處罰鍰新臺幣
伍仟元。
    事實理由及證據
一、本件被移送人楊景舜於下列時、地有違反社會秩序維護法之
    行為：
　㈠時間：民國111年9月28日上午6時54分至同日下午2時43分止
    。
　㈡地點：臺南市新化區知義里口碑國小對面。
　㈢行為：被移送人於上開時、地，無故撥打警察機關110報案專
    線共7次，經勸阻不聽，嚴重影像社會秩序，已違反社會秩
    序維護法第85條第4款規定。
二、上開事實，有下列之事證證明屬實。
　㈠被移送人楊景舜於警詢時之供述。
  ㈡110報案電話紀錄、戶役政資料、現場監視器畫面截圖。
三、按無故撥打警察機關報案專線，經勸阻不聽者，處拘留或新
    臺幣(下同)12,000元以下罰鍰，社會秩序維護法第85條第4
    款定有明文。查被移送人警詢時自承於111年9月28日上午6
    時54分起至同日下午2時43分止撥打7次報案電話，並辯稱：
    伊同日撥打7次報案電話是因警方一次都沒有到場處理云云
    。惟據台南市新化分局知義派出所110報案紀錄單內分局回
    報說明欄記載，警方於被移送人7次報案後均由知義派出所
    員警至現場處理。再者，被移送人警詢時稱：「(問：警方
    於今(28)日下午14時14分以知義派出所電話撥打你的手機告
    知你無故撥打110電話向警方報案，並經勸阻不聽可以社會
    秩序維護法第85條拘留或12,000元以下罰鍰，你是否收到？
    )我有收到這通電話；(問：為何已經跟你告知此訊息，你仍
    執意打110報案？)因為我都沒有看到警方到場；(問：你身
    上所攜帶之手機為何人所有？門號為何？為何手機鏡面會摔
    壞？)手機為我本人所有…手機鏡面損壞為我當時正在現場跟
    警方發生爭執一時氣憤而自己將手機摔壞；(問：你稱你連
    續撥打110報案電話是因為警方沒有到達現場，為何你稱手
    機摔壞是因為在現場跟警方發生爭執所致？)我不回答這個
    問題」，有110年9月28日新化分局知義派出所調查筆錄在卷
    可考。綜上，足認被移送人經警方告誡無故撥打報案電話會
    違反社會秩序維護法後，仍執意無故撥打報案電話，並藉故
    謊稱連續撥打報案電話係因警方皆未派員到場處理，是被移
    送人行為已違反社會秩序維護法第85條第4款無訛。爰審酌
    被移送人之行為已有延誤其他報案人受救護之虞，及其違反
    之手段、違反義務之程度及非行行為所生之危害，兼衡其年
    齡、素行、智識程度等一切情狀，裁處如主文所示之罰鍰，
    以資懲儆。
四、依社會秩序維護法第45條第1項，第85條第4款，裁定如主文
    。　　
中　　華　　民　　國　　111 　年　　11　　月　　10　　日
                  臺灣臺南地方法院新市簡易庭
                                  法　官  許蕙蘭
以上正本證明與原本無異。
如不服本裁定，得於裁定書送達之翌日起5日內，以書狀敘述理
由，向本庭提起抗告。
中　　華　　民　　國　　111 　年　　11　　月　　10　　日
                                  書記官  柯于婷